# 内部培训支出

提问人：jangyanbo 时间：2016-07-06 14:04:06
陈老师好！关于内部培训支出给员工的款项，应该列应付职工薪酬-工资呢， 还是从公司计提的应付职工薪酬-职工教育经费中列支呢！背景介绍，某公司的职工给企业内部员工做培训，发生支出 2000 元，我考虑应该进支付职工薪酬-工资，不应该从计提的应付职工薪酬-职工教育经费列支，因为首先考虑的是员工与公司的关系，是职工身份。不是外部人员，所以我觉得应该进工资核算。

回答人：chenyiwei
企业对员工的培训内容往往是仅适用于本企业的，到外面就没用，因此其培训的目的是提升员工的工作效率和质量。相应地，与企业内部培训直接相关的支出应当从职工教育经费中列支。这不能用于员工个人的生活消费，所以不属于工资。

提问人：jangyanbo 时间：2016-07-07 09:12:14
陈老师！我指的支出是属于对员工个人的支出，比如说技术总监给企业的职工培训，公司给技术总监报酬 2000 元。是这样的情况。
我觉得进职工薪酬-工资

回答人：chenyiwei
可以考虑从职工教育经费中列支这部分给内部讲课人的报酬。